臺灣高雄地方法院刑事附帶民事訴訟判決
原　　　告　鮑邱菊
被　　　告　沈易瑋
　　　　　　羅嘉豪
　　　　　　潘信諺
上列被告因偽造文書等案件（100年度訴字第951號），經原告提
起附帶民事訴訟，請求損害賠償，本院判決如下：
    主  文
被告羅嘉豪應連帶給付原告新臺幣壹佰貳拾萬元，及自民國一百
年九月二十日起至清償日止，按週年利率百分之五計算之利息。
本判決第一項於原告以新臺幣肆拾萬元為被告羅嘉豪供擔保後，
得假執行。
原告其餘之訴及假執行之聲請均駁回。
    事實及理由
一、原告起訴主張：被告沈易瑋、羅嘉豪、潘信諺應徵加入某詐
    騙集團，與該詐騙集團內不詳姓名年籍之成年成員，共同意
    圖為自己不法所有，基於僭行公務員職權、行使偽造公文書
    及詐欺取財之犯意聯絡，先由該詐騙集團內某不詳成員於民
    國100年6月16日分別假冒醫療人員、警官撥打電話予原告，
    佯稱：妳有冒領就醫補助、證件可能遺失，需調查帳戶云云
    ，並冒稱檢察官要求提出帳戶內款項供保管，致原告陷於錯
    誤，該詐騙集團乃指示被告羅嘉豪與沈易瑋、潘信諺，於10
    0年6月17日16時，至高雄市○○路小坪國小，由羅嘉豪出面
    假冒書記官，交付偽造之「臺北地檢署監管科收據」公文書
    （蓋有偽造「臺灣台北地方法院檢察署印」公印文1 枚）予
    鮑邱菊而行使之，向原告詐得新臺幣（下同）1,200,000
    元，使原告受有該等財產損失。本件被告既因故意共同不法
    侵害原告之權利，對原告因此所受損害自應負損害賠償責任
    ，爰依民法第184條第1項前段及第185 條侵權行為之法律關
    係，請求被告賠償原告所受損失。並聲明：(一)被告沈易瑋、
    羅嘉豪、潘信諺應連帶給付原告1,200,000 元，及自起訴狀
    繕本送達翌日起至清償日止，按年息5％ 計算之利息。(二)願
    供擔保，請准宣告假執行。(三)訴訟費用由被告負擔。
二、被告沈易瑋、羅嘉豪、潘信諺則抗辯以：伊等均未參與100
    年6 月17日對鮑邱菊之詐騙行為等語。並均聲明：駁回原
    告之訴及假執行之聲請。
三、關於被告羅嘉豪部分：
    按附帶民事訴訟之判決，應以刑事訴訟判決所認定之事實為
    據，刑事訴訟法第500 條前段定有明文。查本件被告羅嘉豪
    於100年6月間，藉由報紙廣告，應徵加入某詐騙集團，並與
    該詐騙集團內不詳姓名年籍之成年成員，共同意圖為自己不
    法所有，基於僭行公務員職權、行使偽造公文書及詐欺取財
    之犯意聯絡，佯以冒充檢察官欲監管財產、代收保證金等手
    法騙取金錢。該詐騙集團內某不詳成員於100年6月16日分別
    假冒醫療人員、警官撥打電話予原告，佯稱：妳有冒領就醫
    補助、證件可能遺失，需調查帳戶云云，並冒稱檢察官要求
    提出帳戶內款項供保管，致原告陷於錯誤，該詐騙集團乃指
    示被告羅嘉豪與集團內真實姓名不詳成員，於100年6月17日
    16時，至高雄市○○區○○路小坪國民小學，由羅嘉豪出面
    假冒書記官，交付偽造之「臺北地檢署監管科收據」公文書
    （蓋有偽造「臺灣台北地方法院檢察署印」公印文1 枚）予
    原告而行使之，向原告詐得120 萬元，致原告受有該等財產
    上損害等事實，業經本院以100年度訴字第951號刑事判決認
    定屬實，並對被告羅嘉豪為科刑判決在案，自堪信為真實。
四、按因故意或過失，不法侵害他人之權利者，負損害賠償責任
    ；數人共同不法侵害他人之權利者，連帶負損害賠償責任，
    造意人及幫助人，視為共同行為人，民法第184條第1項前段
    、第185 條定有明文。查原告因被告羅嘉豪與上開詐騙集團
    某不詳成員之故意共同不法侵權行為，致受有120 萬元之財
    產損害，業如前述，自得依民法第184條第1 項前段、第185
    條規定請求被告羅嘉豪連帶賠償其損害。從而，原告依據民
    法第184條第1 項前段、第185條之規定，請求被告羅嘉豪連
    帶賠償1,200,000 元，及自附帶民事訴訟起訴狀繕本送達翌
    日即100年9月20日起（此有本院送達證書在卷可稽）至清償
    日止，按週年利率百分之五計算之利息，為有理由，應予准
    許。
五、再上開部分，原告陳明願供擔保以代釋明聲請宣告假執行，
    核其關於金錢請求之勝訴部分合於法律規定，爰酌定如主文
    第2項所示相當之擔保金額准許之。
六、關於被告沈易瑋、潘信諺部分：
  (一)按刑事附帶民事訴訟，其刑事部分諭知無罪、免訴或不受理
    之判決者，應以判決駁回原告之訴，刑事訴訟法第503 條第
    1 項前段定有明文。
  (二)本件被告沈易瑋、潘信諺被訴涉犯上開僭行公務員職權、行
    使偽造公文書、詐欺取財之犯行部分，業經本院以100 年度
    訴字第951 號判決諭知無罪在案，揆諸前揭說明，此部分原
    告之請求及假執行之聲請，即應駁回。
七、原告固聲明訴訟費由應由被告負擔，惟本件係刑事附帶民事
    訴訟，無庸徵收裁判費，且訴訟費用之核定屬法院職權事項
    ，無庸就此而為准駁，附此敘明。
據上論斷，原告之訴為一部有理由，一部無理由，應依刑事訴訟
法第502條、第503條第1項前段、第491條第10款，民事訴訟法第
390 條第2項，判決如主文。
中    華    民    國   100    年    11    月    18    日
                刑事第十一庭  審判長  法  官  李代昌
                                      法  官  林正忠
                                      法  官  林韋岑
以上正本證明與原本無異。
如不服本判決非對於刑事判決有上訴時不得上訴，並應於送達後
10日內向本院提出上訴狀。
中    華    民    國   100    年    11    月    18    日
                                      書記官  黃旭淑